臺灣高等法院民事裁定　　　　　　　　　100年度抗字第590號
抗　告　人　劉敦仁
　　　　　　陳漢清
　　　　　　鄧月秀
　　　　　　黃王寶治
上　列共同
代　理　人　洪堯欽律師
　　　　　　翁偉傑律師
抗　告　人　林國楨
　　　　　　　　　　　　1樓之1
代　理　人　單林素香
上列抗告人等間聲明異議事件，對於中華民國100年3月11日臺灣
板橋地方法院100年度事聲字第27號裁定，提起抗告，本院裁定
如左：
      主  文
原法院裁定關於不利於抗告人劉敦仁、陳漢清、鄧月秀、黃王寶
治之部分廢棄。
上開廢棄部分，抗告人林國楨於原法院之異議駁回。
抗告人林國楨之抗告駁回。
抗告費用均由抗告人林國楨負擔。
      理  由
一、抗告人林國楨（下稱林國楨）執本院97年度重上更(一)字第11
    3號（下稱第113號）確定判決為執行名義，聲請對抗告人劉
    敦仁、陳漢清、鄧月秀、黃王寶治（下稱劉敦仁4人）及其
    他執行債務人林陳彩盆、林祈春、游美麗、江淑文、李麗卿
    、蘇游春梅、蔡榮福、吳春蘭、許宗霖、林聖倫、卓連春、
    賴陳坤妹為拆屋還地之強制執行（執行案號：98年度司執字
    第48022號）。嗣原法院司法事務官於民國100年1月18日以
    98年度司執字第48022號裁定（下稱第48022號裁定）駁回林
    國楨對執行債務人蘇游春梅、吳春蘭、賴陳坤妹（下稱蘇游
    春梅3人）及劉敦仁4人（計7人）之強制執行聲請。林國楨
    聲明異議，經原法院於100年3月11日以100年度事聲字第27
    號裁定（下稱原法院裁定），將原裁定關於駁回對於執行債
    務人劉敦仁4人之強制執行聲請部分廢棄，另駁回林國楨其
    餘之異議。案經林國楨、劉敦仁4人分別提起抗告。
二、本件抗告意旨略以：
  (一)林國楨部分：
    99年9月2日強制執行期日前，原法院司法事務官電話告知伊
    所委任之律師：「因故取消執行，另訂期日」此有通聯紀錄
    及錄音可憑，伊據此通知警員取消勤務。當日伊及執行債務
    人若干人均會合於門前數小時，確定期日已取消等語，爰聲
    請：原法院裁定就駁回債務人蘇游春梅3人強制執行聲請之
    部分廢棄。
  (二)劉敦仁4人部分：
    1.原法院民事執行處定於99年12月27日上午9時40分，會同
      地政事務所人員至現場測量本件全體執行債務人自行拆除
      之部分，是否與原確定判決所載界址相同，函文已註明林
      國楨須預繳測量費用，詎林國楨無正當理由未繳納。嗣原
      法院民事執行處就有爭議之部分，再定於100年1月17日會
      同地政機關測量執行債務人蘇游春梅3人已拆除部分是否
      與界址相符，仍請林國楨需預繳測量費用。惟林國楨仍未
      繳納，已符合強制執行法第28條之1之立法意旨，理應將
      全部強制執行之聲請均駁回。原法院裁定竟將前揭第4802
      2號裁定，關於駁回對於伊等之強制執行聲請部分廢棄，
      於法不合。
    2.另原法院民事執行處99年12月27日履勘現場之執行筆錄，
      已記載債權人即林國楨對於伊等自行拆除之部分，並無爭
      議，則視為已執行完畢。原法院裁定應無從將第48022號
      關於駁回對伊等強制執行聲請之部分，再予廢棄。爰聲請
      ：原法院裁定不利於伊等之部分廢棄。
三、關於林國楨抗告之部分：
  (一)按「強制執行程序如有左列情形之一，致不能進行時，執行
    法院得以裁定駁回其強制執行之聲請，並於裁定確定後，撤
    銷已為之執行處分：(一)債權人於執行程序中應為一定必要之
    行為，無正當理由而不為，經執行法院再定期限命為該行為
    ，無正當理由逾期仍不為者。(二)執行法院命債權人於相當期
    限內預納必要之執行費用而不預納者」，強制執行法第28條
    之1定有明文。
  (二)查林國楨執本院第113號判決、最高法院98年度台上字第395
    號裁定及確定證明書，聲請就執行債務人劉敦仁4人、蘇游
    春梅3人、林陳彩盆、林祈春、游美麗、江淑文、李麗卿、
    蔡榮福、許宗霖、林聖倫、卓連春應將坐落新北市○○區○
    ○段241、242、244地號土地上如本院第113號判決附圖所示
    之Ａ、Ｂ、Ｃ、Ｅ、Ｆ增建建物拆除；債務人劉敦仁、林祈
    春、黃王寶治、江淑文應將坐落新北市○○區○○段241、
    242、244地號土地上如本院第113號判決附圖所示之Ｄ、Ｇ
    增建建物拆除。經數度協調雙方，執行債務人均同意於林國
    楨拆除鷹架後，自行拆除上開增建物，有原法院99年10月1
    日執行筆錄可稽【本件有爭議之執行債務人為劉敦仁4人、
    蘇游春梅3人，故就無爭議之部分，下不贅述】。
  (三)嗣林國楨於同年10月25日陳報已將鷹架完全拆除，原法院民
    事執行處即於同年10月28日以板院輔98司執水字第48022號
    函執行債務人劉敦仁4人、蘇游春梅3人於30日內，依98年12
    月8日及同年月10日之測量結果自動履行。林國楨於99年12
    月1日具狀陳報執行債務人黃王寶治（2F-3）部分仍未拆除
    完全並回復原狀、鄧月秀（6F-3）、劉敦仁（1F-3）、陳漢
    清（6F-2）部分尚有應拆除之部分；執行債務人蘇游春梅（
    3F-3）、賴陳坤妹（4F-3）、吳春蘭（5F-3）、鄧月秀（6F
    -3）與黃王寶治（2F-3）之應拆部分不齊，顯見3F-3至6F-3
    間有未完全拆除部分等語。為免雙方爭執執行範圍且為釐清
    債務人是否已全數履行完畢，原法院執行處遂以99年12月8
    日板院輔98司執水字第48022號函定於同年月27日測量執行
    債務人已拆部分是否與原判決所載界址相同，說明欄三、五
    分別載明林國楨應於執行日3日前，逕向地政事務所預繳費
    用，且執行期日前，林國楨自行勘查債務人應執行部分是否
    已全部拆除，執行當日林國楨無異議部分不會勘等情。林國
    楨已於99年12月10日收受上開函文，有送達證書可憑，林國
    楨無正當理由未繳納費用，有卷附新北市板橋地政事務所99
    年12月27日新北板地測字第0990021669號函可稽；於99年12
    月27日履勘當日，執行債務人等均稱拆除範圍已和其他樓層
    相符切齊，地政人員每層測量可能有誤差，惟債權人代理人
    仍對同址之3號3樓（蘇游春梅）、4樓（賴陳坤妹）及5樓（
    吳春蘭）拆除部分有爭執，並請求會同地政人員測量其誤差
    ，至於其他部分對拆除範圍不爭執等語，林國楨所委任之代
    理人陳振東律師亦於當日執行筆錄簽名，此有當日執行筆錄
    可參。故本件有爭執之執行範圍，僅餘蘇游春梅3人之部分
    ，洵堪認定。
  (四)嗣原法院民事執行處就前揭爭執之部分，於99年12月28日通
    知定於100年1月17日會同地政人員測量債務人蘇游春梅3人
    已拆除部分是否與原判決所載界址同，說明欄三亦載明林國
    楨應於執行日3日前，逕向地政事務所預繳費用並協調會合
    地點，詎林國楨於99年12月30日收受該通知，無正當理由仍
    未繳費，卻一再爭執蘇游春梅3人未完全拆除，有送達證書
    、新北市板橋地政事務所100年1月18日新北板地測字第1000
    001082號函及原法院100年1月17日執行筆錄可參。
  (五)綜上，本件就執行債務人蘇游春梅3人強制執行之部分，林
    國楨無正當理由未繳納必要費用致不能進行後續執行程序，
    經再定期限，仍逾期未繳費，是原法院司法事務官前揭第48
    022號裁定，駁回林國楨對執行債務人蘇游春梅3人強制執行
    之聲請，於法相符，原法院裁定維持前揭第48022號裁定，
    而駁回林國楨之異議，核無違誤。抗告人林國楨仍執前詞，
    指摘原法院裁定此部分不當，聲明廢棄改判，為無理由，應
    駁回其抗告。
四、關於抗告人劉敦仁4人抗告之部分：
    查執行債務人劉敦仁4人已自動履行拆除完畢，有其提出之
    現場照片可參（見本院卷71至80頁），況原法院民事執行處
    於99年12月27日履勘當日，債權人林國楨之代理人陳振東律
    師對於執行債務人劉敦仁4人已拆除部分亦不爭執，並未請
    求地政人員再次測量，業如前述，亦有當日執行筆錄足稽。
    由上開證據顯示，足認執行債務人劉敦仁4人已履行完畢，
    此部分執行程序已終結。是原法院司法事務官前揭第48022
    號裁定，駁回林國楨對執行債務人劉敦仁4人強制執行之聲
    請，並無不合之處。原法院裁定不察，將前揭第48022號裁
    定關於劉敦仁4人之部分廢棄，尚有誤會。抗告人劉敦仁4人
    指摘原法院裁定此部分不當，聲明廢棄，為有理由，爰由本
    院改判如主文第二項所示。
五、據上論結，本件抗告人林國楨之抗告為無理由、抗告人劉敦
    仁、陳漢清、鄧月秀、黃王寶治之抗告為有理由，依民事訴
    訟法第95條、第78條，裁定如主文。
中    華    民    國   100    年    6     月    21    日
                  民事第十六庭
                        審判長法  官  王聖惠
                              法  官  謝碧莉
                              法  官  呂淑玲
正本係照原本作成。
不得再抗告。
中    華    民    國   100    年    6     月    21    日
                              書記官  明祖全